臺灣臺北地方法院小額民事判決
111年度北小字第4398號
原      告  第一產物保險股份有限公司

法定代理人  李正漢
訴訟代理人  李泰鈞
            陳鏡威
被      告  大都會汽車客運股份有限公司

法定代理人  李博文
訴訟代理人  官韋良
被      告  鍾筮榮
上列當事人間請求損害賠償事件，本院於民國111年11月16日言
詞辯論終結，判決如下：
　　主　　文
被告應連帶給付原告新臺幣13,194元，及自民國111年8月4日起
至清償日止，按年息百分之5計算之利息。
原告其餘之訴駁回。
訴訟費用新臺幣1,000元，由被告連帶負擔其中新臺幣630元，餘
由原告負擔。
本判決得假執行。被告如以新臺幣13,194元為原告預供擔保後，
得免為假執行。
　　理由要領
一、原告主張被告鍾筮榮於民國109年12月30日18時44分許，駕
    駛被告大都會汽車客運股份有限公司（下稱大都會客運）所
    有之車牌號碼000-00號營業大客車，行經臺北市大安區和平
    東路與復興南路交岔路口時，因變換車道疏未注意安全車距
    ，而與原告承保、訴外人高翠霞所有、訴外人蔡侑恩駕駛之
    車牌號碼000-0000號自小客車（下稱系爭車輛）發生碰撞，
    致系爭車輛損壞。經送廠修復，支出必要修復費用新臺幣（
    下同）20,952元，其中板金3,025元、烤漆7,977元、零件9,
    950元。原告已依約賠付被保險人，並依保險法第53條第1項
    規定取得代位求償權等情，業據原告提出汽車保險計算書、
    道路交通事故當事人登記聯單、現場圖、車損照片等件影本
    為證（卷第13-21頁）。被告則以本件事故中系爭車輛僅右
    後視鏡偏移受損，原告代位請求其餘車損部分並無理由等語
    ，資為抗辯。
二、經查：
　㈠按變換車道時，應讓直行車先行，並注意安全距離；道路交
    通安全規則第98條第1項第6款定有明文。次按因故意或過失
    ，不法侵害他人之權利者，負損害賠償責任；汽車、機車或
    其他非依軌道行駛之動力車輛，在使用中加損害於他人者，
    駕駛人應賠償因此所生之損害，但於防止損害之發生，已盡
    相當之注意者，不在此限；被保險人因保險人應負保險責任
    之損失發生，而對於第三人有損失賠償請求權者，保險人得
    於給付賠償金額後，代位行使被保險人對於第三人之請求權
    ；但其所請求之數額，以不逾賠償金額為限；民法第184條
    第1項前段、第191條之2、保險法第53條第1項亦均有明定。
    查被告鍾筮榮駕駛車輛沿臺北市和平東路第4車道西往東行
    經肇事地點時，因前方道路縮減向左變換車道之際，左側車
    身與原告承保、訴外人蔡侑恩沿同向第3車道駕駛之系爭車
    輛發生碰撞，致系爭車輛右側車身受損，被告鍾筮榮對於防
    止損害之發生顯未盡相當之注意，就本件交通事故之發生自
    有過失，且被告鍾筮榮之過失行為與系爭車輛所受損害間有
    相當因果關係，被告鍾筮榮應負侵權行為損害賠償責任。又
    被告鍾筮榮於本件事故中係執行被告大都會客運之勤務，業
    據被告鍾筮榮自承在卷（卷第90頁），是被告大都會客運對
    被告鍾筮榮所生事故自應負連帶清償之責。又原告依保險契
    約給付系爭車輛之修復費用後，自得依上開法律規定代位行
    使對被告之損害賠償請求權。
　㈡次按，不法毀損他人之物者，被害人得請求賠償其物因毀損
    所減少之價額，民法第196條定有明文。又依民法第196條請
    求賠償物被毀損所減少之價額，得以修復費用為估定之標準
    ，但以必要者為限（例如︰修理材料以新品換舊品，應予折
    舊），有最高法院77年度第9次民事庭會議決議可資參照。
    經查，原告承保之系爭車輛因本件交通事故支出修繕費用20
    ,952元，其中工資3,025元、烤漆7,977元、零件9,950元，
    有裕信汽車股份有限公司出具之估價單在卷可稽（卷第18-1
    9頁）。系爭車輛於106年4月出廠，迄至109年12月30日事故
    發生時止，已出廠3年4月，有系爭車輛行車執照為憑（卷第
    16頁），系爭車輛之修理，既以新零件更換被毀損之舊零件
    ，自應將折舊予以扣除。按行政院所頒佈之固定資產耐用年
    數表及固定資產折舊率表規定非運輸業用小客車之耐用年數
    為5年，依定率遞減法每年折舊369/1000，系爭車輛修復費
    用中零件部分扣除如附表所示折舊金額後為2,192元，加計
    工資等費用共13,194元，屬必要之修理費用，原告就此部分
    之請求，應予准許。至於被告辯稱本件事故中系爭車輛僅有
    右後視鏡受損云云，惟參酌警方拍攝系爭車輛受損照片，可
    見系爭車輛右前輪弧、右前車角部分均有刮擦痕跡（卷第37
    頁），是被告辯稱系爭車輛僅有右後視鏡後損云云，自不足
    採信。
　㈢綜上所述，原告依侵權行為損害賠償之法律關係，請求被告
    連帶給付原告13,194元，及自起訴狀繕本送達翌日即111年8
    月4日（卷第49-51頁）起至清償日止，按年息5%計算之利息
    ，為有理由，應予准許。逾此範圍則屬無據，應予駁回。並
    依職權宣告原告勝訴部分得假執行，及被告得供擔保免為假
    執行。
三、本件事證已臻明確，兩造其餘攻擊防禦方法，於本判決結果
    不生影響，爰不一一論述，併此敘明。
四、訴訟費用負擔之依據：民事訴訟法第79條、第85條第2項。
    本件訴訟費用額，依後附計算書確定如主文所示金額。
中　　華　　民　　國　　111 　年　　11　　月　　30　　日
　　　　　　　　　臺灣臺北地方法院臺北簡易庭
　　　　　　　　　　　　　　　法　官　蔡玉雪
以上正本證明與原本無異。
如不服本判決，須以違背法令為理由，於判決送達後20日內向本
庭提出上訴狀（應按他造當事人之人數附繕本）；如委任律師提
起上訴者，應一併繳納上訴審裁判費。
中　　華　　民　　國　　111 　年　　11　　月　　30　　日
　　　　　　　　　　　　　　　書記官　陳黎諭
計   算   書：
項　　　　目 金額（新臺幣） 備　　註 第一審裁判費 1,000元 原告部分勝訴，故訴訟費用中630元由被告連帶負擔，其餘370元由原告負擔。 合　　　　計 1,000元  
附表（零件折舊計算式，元以下四捨五入）：
第一年折舊：9,950×0.369＝3,672元；
第二年折舊：（9,950－3,672）×0.369＝2,317元；
第三年折舊：（9,950－3,672－2,317）×0.369＝1,462元；
第四年折舊：（9,950－3,672－2,317－1,462）×0.369×4/12＝
　　　　　　307元；
折舊後殘值：9,950－3,672－2,317－1,462－307＝2,192元。
附錄：
一、民事訴訟法第436條之24第2項：
　　對於小額程序之第一審裁判上訴或抗告，非以其違背法令為
    理由，不得為之。
二、民事訴訟法第436條之25：
　　上訴狀內應記載上訴理由，表明下列各款事項：
    ㈠原判決所違背之法令及其具體內容。
    ㈡依訴訟資料可認為原判決有違背法令之具體事實。